ACORDAO-COMPLETO-2376747

ACÓRDÃO DE RELAÇÃO

ACÓRDÃO DE RELAÇÃO 11336/2019 ATA 36/2019 - PRIMEIRA CÂMARA

Acórdão 11336/2019-TCU-Primeira Câmara
Os Ministros do Tribunal de Contas da União, reunidos em Sessão de 1ª Câmara, ACORDAM, por unanimidade, com fundamento nos arts. 1º, inciso V, e 39, inciso I, da Lei 8.443, de 16 de julho de 1992, c/c o art. 259, inciso I, e 260, § 5º, do Regimento Interno, em considerar prejudicado, por perda do objeto, o exame de mérito do (s) ato (s) de admissão, em face do desligamento ou falecimento do (s) interessado (s) e pela ausência de proposta de ressarcimento de valores indevidamente recebidos, na forma prevista no art. 7º da Resolução/TCU 206/2007, de acordo com os pareceres emitidos nos autos.
1. Processo TC-Processo 028.921/2019-4 (ATOS DE ADMISSÃO) 
	1.1. Interessados: Luciana Almeida de Souza Rodrigues (XXX.601.887-XX) ; Maria Cristina Gregorio Chaves (XXX.740.497-XX) ; Maria Elizoneth de Oliveira Lace (XXX.464.547-XX) ; Maria Isabel Augusto Tavares (XXX.423.137-XX) ; Maria Isabel Prates Braz (XXX.807.567-XX) ; Maria Jose Nascimento Braga Souza (XXX.392.237-XX) ; Maria Regina Mendes (XXX.096.707-XX) ; Maria do Carmo Barros da Costa Fernandes (XXX.664.472-XX) ; Marisa Xavier Souza (XXX.649.757-XX) ; Nadia de Araujo Moreira (XXX.629.997-XX) ; Nilma do Nascimento Gomes (XXX.799.807-XX) ; Nilzete Conceicao Fraga (XXX.524.507-XX) ; Olga Abrao Vieira Santos (XXX.951.856-XX) ; Patricia Gomes de Almeida (XXX.456.047-XX) ; Rebeca Viviane de Farias Barbosa (XXX.281.777-XX) ; Ricardo Barbosa da Conceicao (XXX.160.617-XX) ; Risangela dos Santos Xavier Heringer (XXX.771.367-XX) ; Rosana Correa Silva Medeiros (XXX.620.567-XX) ; Sandro Coutinho Nazer da Costa (XXX.116.137-XX) 
	1.2. Órgão/Entidade: Ministério da Saúde (vinculador) 
	1.3. Relator: Ministro-Substituto Augusto Sherman Cavalcanti
	1.4. Representante do Ministério Público: Procuradora-Geral Cristina Machado da Costa e Silva
	1.5. Unidade Técnica: Secretaria de Fiscalização de Pessoal (SEFIP) .
	1.6. Representação legal: não há.
	1.7. Determinações/Recomendações/Orientações: não há.

Primeira Câmara

Ministério da Saúde (vinculador)

Luciana Almeida de Souza Rodrigues (XXX.601.887-XX); Maria Cristina Gregorio Chaves (XXX.740.497-XX); Maria Elizoneth de Oliveira Lace (XXX.464.547-XX); Maria Isabel Augusto Tavares (XXX.423.137-XX); Maria Isabel Prates Braz (XXX.807.567-XX); Maria Jose Nascimento Braga Souza (XXX.392.237-XX); Maria Regina Mendes (XXX.096.707-XX); Maria do Carmo Barros da Costa Fernandes (XXX.664.472-XX); Marisa Xavier Souza (XXX.649.757-XX); Nadia de Araujo Moreira (XXX.629.997-XX); Nilma do Nascimento Gomes (XXX.799.807-XX); Nilzete Conceicao Fraga (XXX.524.507-XX); Olga Abrao Vieira Santos (XXX.951.856-XX); Patricia Gomes de Almeida (XXX.456.047-XX); Rebeca Viviane de Farias Barbosa (XXX.281.777-XX); Ricardo Barbosa da Conceicao (XXX.160.617-XX); Risangela dos Santos Xavier Heringer (XXX.771.367-XX); Rosana Correa Silva Medeiros (XXX.620.567-XX); Sandro Coutinho Nazer da Costa (XXX.116.137-XX)

AUGUSTO SHERMAN

não há.

ATOS DE ADMISSÃO (ADS)

Secretaria de Fiscalização de Pessoal (SEFIP).